臺灣士林地方法院刑事判決
                                       110年度易字第36號
公  訴  人  臺灣士林地方檢察署檢察官
被      告  田季平



            紀俊廷




上列被告因傷害案件，經檢察官提起公訴（109年度調偵字第886
號），本院依簡式審判程序審理後，判決如下：
    主  文
田季平共同犯傷害罪，處有期徒刑肆月，如易科罰金，以新臺幣
壹仟元折算壹日。
紀俊廷共同犯傷害罪，處有期徒刑參月，如易科罰金，以新臺幣
壹仟元折算壹日。
    事  實
一、緣曹瑋（現由檢察官偵查中）因金錢糾紛對王東陽心生不滿
    ，遂與紀俊廷、田季平共同基於傷害之犯意聯絡，由紀俊廷
    於民國108年4月10日13時許，駕駛車牌號碼000-0000號自用
    小客車搭載田季平，在臺北市內湖區東湖路7巷口，與王東
    陽所駕駛搭載其妻駱筱鈞之車牌號碼000-0000號自用小客車
    製造擦撞事故後，紀俊廷、田季平即趁王東陽下車察看時，
    接續徒手毆打王東陽而發生肢體衝突，駱筱鈞見狀前往勸阻
    之際，亦先後遭紀俊廷、田季平推撥、揮打致摔倒在地，直
    至通報警方到場處理始停手，王東陽因而受有左側耳部挫傷
    紅腫、左側頸部挫傷紅腫、上胸部挫傷紅腫、左側手臂及右
    側手部挫傷紅腫、左耳突發性聽力障礙之傷害；駱筱鈞因而
    受有左側膝蓋挫擦傷、陰道出血、右上臂瘀傷之傷害。
二、案經王東陽、駱筱鈞訴由臺灣臺北地方檢察署檢察官呈請臺
    灣高等檢察署檢察長令轉臺灣士林地方檢察署檢察官偵查後
    提起公訴。
    理  由
一、本案被告田季平、紀俊廷所犯均係死刑、無期徒刑、最輕本
    刑為3年以上有期徒刑以外之罪，其等於準備程序中就被訴
    事實皆為有罪之陳述，經本院告知簡式審判程序之旨，並聽
    取公訴人及被告二人之意見後，經裁定進行簡式審判程序審
    理，合先敘明。
二、上開犯罪事實，業據被告田季平、紀俊廷於本院審理時均坦
    承不諱，核與證人即告訴人王東陽於警詢及檢察官訊問時；
    證人即告訴人駱筱鈞於檢察官訊問時；證人楊玉鈞於警詢時
    所為之證述均相合，並有臺北市立聯合醫院仁愛院區108年4
    月10日驗傷診斷證明書2份、108年4月11日驗傷診斷證明書1
    份、108年6月27日診斷證明書1份、道路交通事故現場圖1份
    、公路監理電子閘門資料1份、臺北市立聯合醫院109年4月1
    0日北市醫仁字第10932884700號、109年4月22日北市醫仁字
    第10933099900號函文資料各1份附卷可稽（見臺灣臺北地方
    檢察署108年度他字第10735號卷第5至13頁、第43頁；臺灣
    士林地方檢察署109年度偵字第3896號卷第93至101頁），足
    以佐證被告二人自白與事實相符，堪以採信。綜上所述，本
    案事證明確，被告二人犯行洵堪認定，應依法論科。
三、被告田季平、紀俊廷為本案犯行後，刑法第277條第1項之規
    定業於108年5月29日修正公布，並自同年月31日生效施行，
    而修正前第277條第1項法定刑原為「3年以下有期徒刑、拘
    役或1000元以下罰金」；修正後法定刑則為「5年以下有期
    徒刑、拘役或50萬元以下罰金」。經比較新舊法之結果，刑
    法第277條第1項法定刑度提高為5年以下有期徒刑，且罰金
    刑亦提高為新臺幣（下同）50萬元，從而，應以修正前之舊
    法規定有利於被告，依刑法第2條第1項前段規定，應適用修
    正前刑法第277條第1項規定。是核被告田季平、紀俊廷所為
    ，均係犯修正前刑法第277條第1項之傷害罪。被告二人與曹
    瑋就前揭傷害犯行，彼此間有犯意聯絡及行為分擔，應論以
    共同正犯。又被告二人傷害告訴人王東陽、駱筱鈞之時間密
    接、地點同一，顯係基於單一犯意為之，屬接續犯而應僅論
    以一罪。再被告二人以一傷害行為，同時使告訴人王東陽、
    駱筱鈞受傷，屬想像競合犯，應依刑法第55條規定從一重處
    斷。爰審酌被告田季平前已有刑案前科紀錄之素行狀況，有
    臺灣高等法院被告前案紀錄表在卷可參，兼衡被告二人之犯
    罪動機、目的、手段、與告訴人王東陽、駱筱鈞間關係及告
    訴人等所受傷勢程度，暨被告二人於犯後雖均已坦認犯行，
    惟迄未與告訴人等達成和解賠償損害，另被告田季平自陳：
    學歷為高職畢業，目前從事粗工，月薪約2萬元，家中經濟
    狀況勉持，無親屬需扶養；被告紀俊廷則供稱：學歷為高職
    畢業，目前與父親從事水電，月薪不到3萬元，家中經濟狀
    況普通，需共同扶養母親等一切情狀，各量處如主文所示之
    刑，並均諭知如易科罰金之折算標準，以資懲儆。
據上論斷，應依刑事訴訟法第273條之1第1項、第299條第1項前
段，修正前刑法第277條第1項、刑法第2條第1項前段、第28條、
第55條、第41條第1項前段，刑法施行法第1條之1第1項、第2項
前段，判決如主文。
本案經檢察官張志明偵查起訴，檢察官林嘉宏到庭執行公訴職務
。
中　　華　　民　　國　　110 　年　　10　　月　　28　　日
                  刑事第二庭  法  官  張兆光
以上正本證明與原本無異。
如不服本判決應於收受送達後20日內，向本院提出上訴書狀，並
應敘述具體理由。其未敘述上訴理由者，應於上訴期間屆滿後20
日內向本院補提理由書（均須按他造當事人之人數附繕本）「切
勿逕送上級法院」。
                              書記官  蔡明純
中　　華　　民　　國　　110 　年　　10　　月　　28　　日

附錄本案論罪科刑條文：
修正前刑法第277條第1項
傷害人之身體或健康者，處3年以下有期徒刑、拘役或1000元以
下罰金。